臺灣臺中地方法院交通事件裁定　　　　100年度交聲字第194號
原處分機關　交通部公路總局臺中區監理所
異　議　人
即受處分人　陳贈標
上列異議人即受處分人因違反道路交通管理處罰條例案件，對於
交通部公路總局臺中區監理所民國99年12月8日所為之處分（中
違字第裁60-GF0000000號裁決書），聲明異議，本院裁定如下：
    主   文
異議駁回。
    理   由
一、異議人即受處分人陳贈標（下稱受處分人）於民國99年12月
    8日凌晨0時15分許，駕駛車牌號碼2Q-2723號自小客車，在
    臺中市○○路與向學路口處，因「汽車駕駛人拒絕接受第35
    條第1項各款測試即酒精濃度測試之檢定」之違規事由，經
    臺中市警察局第四分局黎明派出所掣發中市警交字第GF0000
    000號舉發違反道路交通管理事件通知單舉發，原處分機關
    交通部公路總局臺中監理所遂依違反道路交通管理處罰條例
    第35條第1項第1款，於99年12月8日以中監違字第裁60─GF0
    000000號裁決書裁處受處分人罰鍰新臺幣（下同）60,000元
    ，吊銷駕駛執照，3年內不得考領駕駛執照，於法尚無不合
    等語。
二、受處分人異議意旨略以：伊未飲用酒類、亦無任何違規肇事
    情事，於上開時、地駕駛前揭車輛遭警攔下持數位相機表示
    將進行酒測並會全程錄影，伊繳交證件配合臨檢，警員示範
    如何吹氣，伊吹了6、7次仍不成功，並2度更換儀器管線，
    經員警數次命重吹，伊用力吹了10幾次仍不成功，前後歷時
    50分鐘，伊懇求驗血，孰料警員直接開單拒測，伊不知拒測
    為何，只見警員將車輛貼封條拖吊至文心拖吊場，伊深感莫
    名，已一切配合，並願意抽血檢測，係儀器有問題並無拒測
    ，伊無違法情事卻遭裁罰，深感不平，爰此聲明異議請求撤
    銷原處分等語。
三、按汽車駕駛人拒絕接受酒精濃度測試之檢定者，處60,000元
    罰鍰，並當場移置保管該車輛及吊銷該駕駛執照，且3年內
    不得考領駕駛執照，道路交通管理處罰條例第35條第4項前
    段、第67條第2項分別定有明文。而前揭道路交通管理處罰
    條例第35條第4項之所以規定「拒絕酒精濃度測試檢定」除
    應課予罰鍰60,000元外，並應當場移置保管該汽車及吊銷該
    駕駛執照，較諸同條第1項規定飲酒駕車之處罰：「汽車駕
    駛人，駕駛汽車經測試檢定有酒精濃度超過規定標準者，處
    新臺幣15,000元以上60,000元以下罰鍰，並當場移置保管該
    汽車及吊扣其駕駛執照1年」，更為嚴厲，目的在於不使拒
    絕酒精濃度測試檢定之駕駛人反而獲得寬典，否則無異鼓勵
    駕駛人拒絕接受測試。再關於處罰基礎，係因人體內酒精含
    量由開始飲酒時之0％，依飲酒量漸漸累積增加，在完成飲
    酒時體內酒精含量達到最高，隨後依代謝率逐漸代謝。基此
    ，倘駕駛人遭警員攔停後，積極拒絕接受酒精濃度測試檢定
    或消極推諉拖延酒精濃度測試檢定之時間，致其體內酒精濃
    度因時間經過而逐漸代謝降低，對於其他立即配合測試之駕
    駛人顯有不公，是內政部警政署於90年8月23日以（90）警
    署交字第175739號函明示有關「拒絕接受酒精濃度測試檢定
    」構成要件，應以警方明確告知駕駛人酒精濃度測試標準流
    程及方法後，駕駛人仍積極或消極拒絕測試，即可判定為「
    拒絕接受酒精濃度測試檢定」；而交通部於90年8月4日以（
    90）交路字第048748號函亦明示尊重內政部警政署有關上開
    「拒絕接受酒精濃度測試檢定」之處理意見。又內政部警政
    署於92年1月6日以警署交字第09200043162號函頒之警察人
    員對酒後駕車當事人實施強制作為應注意事項及96年5月編
    印之警察機關分駐（派出）所常用勤務執行程序彙編有關酒
    後駕車取締程序均載明「酒後駕車未肇車，而汽車駕駛人拒
    絕接受酒精濃度測試檢定，未以顯然不當之言語或行動相加
    於執勤員警時，執勤員警應表明身分，並告知目前在執行取
    締酒後駕車勤務，請汽車駕駛人配合實施測試檢定，並向其
    說明實施酒精濃度測試檢定之程序，倘該汽車駕駛人拒絕接
    受酒精濃度測試檢定，應運用技巧溝通、勸導或警告將依據
    道路交通管理處罰條例第35條第4項規定，處60,000元罰鍰
    、當場移置保管車輛及吊銷其駕駛執照，且3年內不得考領
    。汽車駕駛人如仍拒絕接受酒精濃度測試檢定，應製單舉發
    ，並當場移置保管其車輛。」。再者，本院亦認為有無「拒
    絕接受酒精濃度測試檢定」，應以汽車駕駛人實質作為據以
    判斷，而不以汽車駕駛人有無親口表明拒絕接受酒精濃度測
    試檢定為據，否則汽車駕駛人雖未明示拒絕接受酒精濃度測
    試檢定，卻刻意消極推諉拖延接受酒精濃度測試檢定之時間
    ，期使體內酒精濃度得因時間經過而代謝降低，即可規避酒
    精濃度超過規定標準而駕車之處罰，此不僅影響警方公權力
    之行使，更使取締酒醉駕車之執法，產生公平性之質疑。甚
    者，依道路交通管理處罰條例第35條第4項之文義解釋，亦
    無從認知已有意將汽車駕駛人消極推諉拖延接受酒精濃度測
    試檢定之情況排除在外，因此，只要汽車駕駛人有「拒絕接
    受酒精濃度測試檢定」之實質作為，無論係積極明示不接受
    酒精濃度測試檢定或消極推諉拖延接受酒精濃度測試檢定之
    時間，均有道路交通管理處罰條例第35條第4項規定之適用
    ，當屬無疑。
四、經查：
（一）受處分人確有於上揭時、地，駕駛上開自小客車，為警攔
      停舉發「拒絕接受酒精濃度測試之檢定」之違規事由，原
      處分機關遂依道路交通管理處罰條例第35條第4項規定，
      裁處受處分人罰鍰60,000元、吊銷駕駛執照、3年內禁考
      等情，此有臺中市警察局中市警交字第GF0000000號舉發
      違反道路交通管理事件通知單、拒測單及上開裁決書各1
      紙在卷可稽，堪先認定屬實。
（二）至受處分人雖否認其有拒絕接受酒測檢定之情，並以前揭
      情詞置辯。惟查：
   1、受處分人確有上揭違規事實，業據證人即當日舉發之員警
      郭姣彤到庭具結證稱：「我們當天實施取締酒測，受處分
      人在惠中路及公益路，我們看到他搶黃燈的情勢，所以我
      們研判他有酒駕，所以才攔下他，我們認為他車速很快，
      所以在向學路攔下他，他一下車我們就聞到酒味，我們拿
      出酒測器要實施酒測，他暗示我們有認識警界的警官之類
      的，我們還是請他作酒測，他有對儀器吹，含住輕輕的吹
      ，我們說機器無法感應到，所以我們示範給他看，他也瞭
      解了，但再請他測1次，他在吹時，我們的手在他前面儀
      器附近，感覺不到任何氣，他故意下唇沒有閉合，導致無
      法吹氣，我們有請求支援，我們所長也帶另1名警員來，
      4名員警又再次對他進行酒測，所長帶另名警員來之前，
      他大概吹了40分鐘，但是都是不配合的吹氣，我們也有錄
      影到他在當天9點多的確有喝酒，我們一直麻煩他配合，
      我們說再這樣，就要請他配合抽血。（問：受處分人有無
      表示他沒有辦法配合吹氣成功，願意抽血檢驗？）沒有。
      是我們表示，是不是要抽血，受處分人有酒意，一直微笑
      ，笑笑說他接受酒測，但是是以他消極的方式實施。（問
      ：該30、40分鐘他有無表示說他不要吹了？）沒有，他笑
      笑，還是無奈，我們還是告訴他，沒有辦法，還是麻煩他
      下唇要咬合，但是他都只有用哈氣的方式，不是吹氣，我
      們問他是何人教的，請他配合就好。他當時一直打電話，
      說他有個朋友也是當警察的，我們想說好說歹說請他配合
      ，但是他還是一直拖延時間。他前後吹氣有30、40次。（
      問：受處分人稱你們有更換管線？）這個部分我不太有印
      象。事實上如果有更換，也不影響。原則上是要不同人接
      受酒測時，才要更換，避免殘留原來的酒精及不衛生。（
      問：儀器有無相關檢測資料？）承辦人都會注意每台機器
      使用1000次就會送修，我們都是合格的。（問：實施酒測
      多久就會開立拒絕酒測？）有受處分人不願意以公共危險
      移送，寧願拒絕酒測。本件受處分人我們訝異他講完那通
      電話，他的態度就變成有含住吹氣管，但是以哈氣方式，
      他一開始是在拖延時間，不願意酒測，講完電話之後，以
      哈氣方式吹。我們給他水漱口，他用喝的，我們一直勸導
      ，我們示範5、6次之後，我們就會質疑，他是不是消極不
      配合。（問：有無告知抗拒酒測有何效果？）有，開單前
      有告知受處分人，告知他已經違反第35條事項，他違反時
      ，我們有告知他，要對他開單前，有事先告知他，如果不
      配合酒測，就要以違反道路交通處罰條例來開單，金額
      60000元也有告知他，車輛會移置。我們講這些還是重複
      要讓他酒測，但是他還是以哈氣方式來酒測，所以最後我
      們對他開單，開單前有說效果，然後還是重複讓他酒測，
      他還是一樣不配合。」等情（見本院100年2月21日訊問筆
      錄），並有證人郭皎彤提出之呼氣酒精測試器檢定合格證
      書1份、受處分人拒絕酒測之酒精濃度測定值列印單及同
      日下午6時左右以同一機器取締其他案件之酒精濃度測定
      值列印單及全程錄音錄影光碟2片附卷足憑。是以，當日
      取締之員警郭姣彤等人確已依警察職權行使法第8條、90
      年12月18日（90）警署行字第260843號函頒布「警察實施
      臨檢作業規定」第7條「實施臨檢應遵守之事項」(八)等
      規定，依當時客觀情狀合理判斷何謂「依客觀合理判斷易
      生危害之交通工具」，且因見受處分人當日車速快、搶黃
      燈及渾身酒味等外觀情狀，而於攔檢後進行酒精濃度測試
      之程序，且實施測試之儀器亦經定期檢驗合格至明。基此
      ，已可見受處分人辯稱上情，顯非有據。
   2、再者，經本院當庭勘驗員警於上揭時、地蒐證之現場錄音
      錄影光碟中M2U00546檔案，已見其內容如下：
┌──────┬───────────────────────┐
│畫面時間片段│                                              │
│（檔案時間）│                                              │
├──────┼───────────────────────┤
│影片開始    │（畫面上為受處分人與一名警員，受處分人表示酒測│
│            │不會過，警員說那就漱口，受處分人喝手中礦泉水，│
│0分01秒至   │員警確認受處分人身分。）                      │
│1分11秒     │警員：陳贈標先生，你何時飲酒的？              │
│            │受處分人：差不多9點多。                       │
│            │警員：9點（指21點）多結束，現在是99年12月7日23│
│            │      點44分，已經大概經過約一、兩個小時，我們│
│            │      有警政署規定，就是說結束飲酒後15分鐘就要│
│            │      接受酒測，而你可以提出漱口的要求，這是給│
│            │      你漱口不是給你喝的，漱口主要是把你口中酒│
│            │      精殘餘物漱掉，這樣對你比較公平客觀，你趕│
│            │      快漱一漱，我們等一下酒測。              │
├──────┼───────────────────────┤
│1分12秒至   │（畫面上受處分人喝水並漱口數次）              │
│2分26秒     │警員：等一下吹氣的時候，像吹氣球這樣子，深呼吸│
│            │      、閉氣，含住吹嘴後，一口氣像吹氣球這樣，│
│            │       （警員示範吹氣的情形，有約2吹氣聲），不│
│            │       要忽大忽小，不要忽高忽低，持續穩定把氣 │
│            │       吹完，它有一個閘門，啵的一聲就算完成， │
│            │       沒有的話就算是失敗，就要重新再接受一次 │
│            │       酒測，也就是沒有測過。這樣陳先生有沒有 │
│            │       清楚？可以了嗎？還是要再漱一遍也是可以 │
│            │       。                                     │
│            │（畫面上另一名女警拿全新密封未使用過之酒測器吹│
│            │嘴給受處分人看，受處分人開始接聽手機）        │
│            │警員：陳先生麻煩請你做酒測囉。                │
│            │（受處分人繼續接聽手機）                      │
├──────┼───────────────────────┤
│2分26秒至   │受處分人手機接通，稱對方陳組長，表示現在正碰到│
│4分32秒     │其同事在酒測，並想拿手機給現場警員聽，警員以手│
│            │勢拒絕，繼續通話約20秒後，結束通話。          │
├──────┼───────────────────────┤
│4分33秒至   │警員詢問受處分人可否酒測，並再次說明吹氣方式，│
│5分24秒     │由一位女警持酒測器，受處分人走向前，含住酒測器│
│            │吹嘴未吐氣，離開吹嘴，警員在旁指示要吹氣不能只│
│            │含著，受處分人又含了兩次仍未吐氣，接著發出輕微│
│            │吹氣聲，警員指示大力吹要像吹氣球那樣，受處分人│
│            │仍含著未吹氣（雙夾凹陷）。                    │
├──────┼───────────────────────┤
│5分25秒至   │（警員再度示範吹氣量應如何，表示受處分人都未有│
│6分0秒      │達到該吹氣量。）                              │
│            │警員：因為你都沒有吹出來，閘門都不會開。      │
│            │（受處分人繼續含著吹管，未有吹氣跡象）        │
│            │另一名警員：你都只是含著而已沒有吹出來，都沒有│
│            │            聲音阿，你這樣一直含著，可能要移送│
│            │            用抽血的喔。。                    │
│            │（受處分人繼續含著，非常輕吹了一次後離開吹管，│
│            │詢問這樣有嗎，警員表示太小力了，另一名警員拿一│
│            │根未接酒測器吹管示範吹氣情形，受處分人再度含著│
│            │，持酒測器女警指示受處分人再吹，其他警員指示再│
│            │大力一點，受處分人仍輕微吹氣，未見受處分人雙頰│
│            │鼓起，警員表示這麼小力閘門不會打開，受處分人離│
│            │開吹嘴。繼續指示受處分人深呼吸吸氣，受處分人再│
│            │度含吹嘴，仍未用力吹氣。）                    │
├──────┼───────────────────────┤
│6分01秒至   │（警員繼續指示受處分人深呼吸，受處分人再度含吹│
│8分38秒     │嘴，眾警員數次指示再大力一點吹出來，受處分人仍│
│            │未用力吹氣。）                                │
│            │警員：你這樣子齁，有屬於消極的拒測喔。如果你要│
│            │      拒測的話，我跟你講...                   │
│            │受處分人：不會啦。                            │
│            │警員：拒測我們也可以開給你，拒測的話是處罰6萬 │
│            │      ，駕照吊銷3年，3年之內是不得重新考領。  │
│            │（受處分人撥接手機通話，跟對方說警察一直叫他吹│
│            │約20秒後結束通話）                            │
│            │警員：陳先生可以了嗎？那個，我還是請你吹完。你│
│            │      如果還是像剛剛那種吹法的話齁，我們可以直│
│            │      接，看你是要開拒測，拒測就是要繳6萬，就 │
│            │      是駕照吊銷3年，3年之內是不得重新考領。  │
│            │受處分人笑笑：我這樣哪有拒測。                │
│            │眾警員：那就請配合一點。                      │
│            │警員：我跟你說明，我們現在攝影，現場的狀況就是│
│            │      消極的拒測，為什麼呢？因為你都沒有在吹氣│
│            │      阿。                                    │
│            │受處分人：有啦。                              │
│            │警員：那個氣我剛剛有示範給你看，那是要有個力道│
│            │      持續、穩定把他吹完，但你沒有，沒有配合照│
│            │      我說的方法去做，那就是消極的拒測，我們有│
│            │      權利給你開拒測單，讓你去投訴我們、申訴我│
│            │      們。                                    │
│            │（受處分人不斷說沒有啦，員警表示有錄影存證，可│
│            │以去申訴）                                    │
│            │受處分人：我沒有拒測的意思啦。                │
│            │警員：但你的行為是有的，不然就用力吹阿。我是奉│
│            │      勸你，吹不一定會達到那個0.25，但你沒有接│
│            │      受的話就是拒測。                        │
├──────┼───────────────────────┤
│8分39秒至   │（受處分人表示他沒有拒測的意思，警員即再執酒測│
│11分58秒    │器要求受處分人吹氣，受處分人向前未完全含住吹管│
│            │哈氣，接著再以同樣方式進行酒測3次仍未吹過。警 │
│            │員表示再吹1次不成就要開拒測，受處分人又以同方 │
│            │式輕輕吹氣2次未完成酒測。）                   │
│            │警員：我第4次警方要求你做酒測，希望你配合用力 │
│            │      把他吹完，沒有的話我們5次就要給你開拒測 │
│            │      ，會聯絡拖吊車來把你的車拖走。          │
│            │（警員表示有錄影存證，不是在開玩笑，受處人表示│
│            │沒有拒測意思，警員再度示範吹氣量，有明顯吹氣聲│
│            │，並說明不是用哈氣的方式，無須害怕。）        │
│            │警員：5次就會給你開拒測單，拜託，第4次麻煩你做│
│            │      酒測，警方要求你做酒測，現在時間已經是23│
│            │      點55分了，已經拖了8分鐘。               │
│            │（受處分人再度含吹管，仍未依指示用力吹氣。）  │
│            │警員：這樣等一下就要開拒測，因為你一直消極的拒│
│            │      ，不配合做酒測，你一直沒有吹出聲音。    │
│            │受處分人：我沒有那個意思啦。                  │
│            │警員：你那個行為就是有的。我們在錄影喔，有告誡│
│            │      給你看了。                              │
│            │（受處分人數次表示沒有拒測意思）              │
├──────┼───────────────────────┤
│11分59秒至  │（另一名警員實際示範吹酒測器，警員持續用力吹氣│
│14分45秒    │，接著酒測器亮紅燈發出逼聲成功完成，警員持續│
│            │向受處分人，說明其行為是在消極抵抗。）        │
│            │警員：不用弄到要去抽血，那個濃度一定比這個高，│
│            │      我們有公平性，這個機器都有檢驗期的，應該│
│            │      是這樣比較有利，有喝不一定會超過，但是，│
│            │      有測總比拒測直接就是6萬塊，所以希望你配 │
│            │      合，安全第一，我們還是希望你配合。      │
│            │受處分人：我沒有那個意思。                    │
│            │警員：你說你沒那個意思，我們也測給你看了，第1 │
│            │      個安全性、公平性問題，我們也給你休息15分│
│            │      鐘了，也給你漱口，標準程序我們都OK，並有│
│            │      全程錄影。                              │
├──────┼───────────────────────┤
│14分46秒至  │（因適才警員實際示範，故警員換上全新未開封吹管│
│21分08秒    │，表示剛剛有實際示範，若再像之前那種受測方式即│
│            │開拒測。）                                    │
│            │（受處分人仍嘴巴下唇未含緊吹管，又輕吹了3次。 │
│            │）                                            │
│            │（受處分人又吹了4次未成功，表示有配合，要帶他 │
│            │回去也沒關係，不要一直說申訴申訴的。）        │
│            │警員：我剛剛有講過那個叫消極的拒測，我已經有仔│
│            │      細說明那叫做消極的拒不配合，積極就把他吹│
│            │      完。                                    │
│            │警員：你有吹但你都不正確的吹，含住沒有吹氣或者│
│            │      含住氣沒有用力把拉吹完。                │
│            │（受處分人又吹了4次，惟時而未把嘴含緊、時而氣 │
│            │吹不足，警員拜託受處分人配合，受處分人又吹了│
│            │1次未成功）                                   │
├──────┼───────────────────────┤
│21分09秒至  │警員：是不是直接到醫院用抽血的，濃度比較高一點│
│22分15秒    │      。                                      │
│            │警員：你要不要配合，你不配合你願意抽血的方式嗎│
│            │      ？                                      │
│            │受處分人：這時間哪有在抽血的？（閩南語）      │
│            │警員：醫院24小時的。                          │
│            │受處分人：不要這樣講，我配合你，你帶我回所裡測│
│            │          。                                  │
│            │警員：我們現場作，現場酒測，沒有回派出所作酒測│
│            │      的道理。                                │
│            │受處分人：我車在這裡不要開走，我跟你們回所裡  │
│            │          ...                                 │
│            │（受處分人繼續和員警推託）                    │
├──────┼───────────────────────┤
│22分16秒至  │警員：警方現在要求你，你如果現在願意接受酒測，│
│24分0秒     │      現在時間是99年12月8日0時05分，你是否願意│
│            │      接受酒測，麻煩你站到前面來。            │
│            │受處分人：好，你左邊右邊都有拍，我沒有要拒測你│
│            │          。                                  │
│            │（警員表示要測就快一點現在這樣也算是消極的作  │
│            │為，受處分人繼續和警員推託未有拒測意思）      │
│            │（受處分人又吹了3、4次，但仍為嘴巴未緊閉，眾警│
│            │員不斷說明程序及酒測相關移送濃度規定情形，並催│
│            │促其儘速酒測）                                │
├──────┼───────────────────────┤
│24分01秒至  │（1）受處分人依指示深呼吸，卻未憋氣而馬上把氣 │
│30分40秒    │     吐掉，眾警員催促其盡快吹氣施測，再度示範 │
│            │     吹氣量，受處分人稱有，又輕吹了1次未成功，│
│            │     警員表示要按拒測。受處分人請求不要按拒測 │
│            │     。                                       │
│            │（2）警員表示已經可能測超過20次，再1次不成功就│
│            │     要拒測。                                 │
│            │（3）受處分人表示未有拒測，警員詢問嘴巴、舌頭 │
│            │     有無相關疾病，有無吹氣疾病，受處分人表示 │
│            │     均無，係正常。                           │
│            │（4）警員表示再讓受處分人測試1次，之前都沒把氣│
│            │     吹出來，受處分人表示自己沒有拒測的感覺。 │
│            │     受處分人接起手機，20秒左右結束通話。警員 │
│            │     表示已經拖延很久再測不出來就是拒測了。   │
│            │（5）受處分人繼續微笑推託，又測了1次，仍未用力│
│            │     吹氣，警員表示已拖30分鐘，再測1次亦未將嘴│
│            │     閉合而不成功，警員詢問受處分人是誰教這樣 │
│            │     做的，表示受處分人動作人明顯消極拖延，又 │
│            │     吹了1次仍無吹氣聲，警員按拒測，表示不再給│
│            │     吹，詢問車內有無貴重物品。               │
│            │（6）受處分人數次表示沒有拒測意思。           │
├──────┼───────────────────────┤
│30分31秒至  │（1）警員詢問受處分人車上有無貴重物品，要將車 │
│46分17秒    │     拖去拖吊場，並透過對講機處理扣車事宜，再 │
│            │     請受處分人拿物品，指示熄火、手煞車放下、 │
│            │     大燈關起，將該2Q-2723車上鎖。            │
│            │（2）受處分人持續爭執未拒測，警員表示不再多作 │
│            │     討論，因受處分人先前含住不吹或是吹小小的 │
│            │     ，氣不足，雖然嘴巴講沒有拒測，但行為已經 │
│            │     算是消極拒測。                           │
│            │（3）受處分人持續爭執，認為警員一直說拒測他很 │
│            │     不滿。                                   │
│            │（4）請受處分人簽名於舉發通知單，並交通知聯與 │
│            │     受處分人。                               │
│            │（5）再請受處分人確認1次車內物品。            │
│            │（6）畫面圍繞系爭受處分人車輛，以畫面確認車輛 │
│            │     前、後、左、右之保險桿均有擦痕後，貼上封 │
│            │     條。                                     │
│            │（7）受處分人表示想要認識該員警。             │
│            │（8）女警開移置保管之收據。                   │
│            │（畫面結束）                                  │
└──────┴───────────────────────┘
      且受處分人當庭對於上開勘驗筆錄之內容與該錄音錄影畫
      面情節相符一節亦表示無意見，是以，依上開現場光碟內
      容可知，整個酒測過程連續錄音錄影長達46分17秒，員警
      給予受處分人約30次接受酒精濃度測試檢定之機會，並有
      告知受處分人酒測檢定之正確吐氣方式，且多次告知權益
      及拒測效果後，始判定受處分人拒絕酒測，而整個酒測過
      程中，員警態度良好，並無使用強暴、脅迫等手段，並親
      自示範、一再教導、給予受處分人機會，而受處分人全程
      亦無請求至醫院抽血檢驗，反係於警員詢問是否願意至醫
      院抽血檢驗時未表同意等情，有上開勘驗筆錄可參，足見
      員警於本件取締過程，已盡酒精濃度測試標準流程及舉發
      違規前之告知義務，且核與證人郭姣彤前揭證詞大致相符
      。準此，受處分人空言辯稱：其曾請求至醫院抽血檢驗而
      遭拒絕，且警員乃多次表示欲直接開單拒測云云，經核俱
      與現場錄音錄影光碟之內容不符，當屬卸責之詞，委無可
      取。
   3、又者，呼氣酒精濃度測試器既係設計專用於對不特定對象
      測試呼氣所含酒精濃度之儀器，其設計上自係以簡易為原
      則，亦即受測者僅需依正常方式吹氣，即可輕易完成檢測
      ，當不致要求受測者需配合施行高難度之動作始能致之，
      受測者如願配合而依正常方式吹氣，應可得知檢驗結果。
      是以，苟非受測者因抗拒測試，乃故意以唇、舌抵住吹管
      或其他方式減少吹氣進入儀器，當不致發生無法完成測試
      之情事。而查，受處分人於員警對伊進行施測時曾當場表
      示伊並無嘴部或舌頭等相關足致影響正常吹氣之疾病，亦
      有上開勘驗筆錄在卷可參，從而，受處分人應無因己身特
      別因素而無法以呼氣酒精濃度測試器完成檢測之情甚明。
      甚者，由前揭錄影光碟勘驗結果觀之，亦可見本件執行酒
      測員警曾一再教導受處分人正確吹氣方式，且實際操作示
      範多次，惟受處分人於施測過程中，有時含著吹嘴、有時
      未將下唇閉合、有時斷斷續續淺短吐氣或有時以哈氣方式
      接受酒精測試，但實際上均未將氣吹出，亦即乃以不正確
      方式來消極抗拒測試，以致酒測進行約30多次未果，故而
      ，堪認受處分人係以消極不配合方式，以達拒絕接受酒精
      濃度測試之實，而此一消極不作為，在法律評價上，自應
      與積極拒絕接受酒測之行為相同無疑。綜上，本件執勤警
      員依受處分人當日經多次測試仍無法完成酒精濃度測試之
      檢定等客觀情事，且確定係出於受處分人未配合酒測正確
      吹氣所致，因而舉發受處分人係屬拒絕酒精濃度測試之檢
      定，於法洵無違誤。
   4、至受處分人請求保全監視器畫面部分，經本院調取舉發當
      時之路口即離臨檢地點較近之惠中路與向學路（大墩七街
      ）監視器畫面（99年12月7日23時45分至99年12月8日0時
      45分）錄影光碟後，當庭勘驗內容之結果，僅見該路口監
      視錄影器係攝錄該路段車流往來畫面，均未拍攝到本件取
      締舉發地點及過程，自無從據為有利於受處分人之認定，
      附此敘明。
五、綜上所述，本件受處分人於前述時、地，確有拒絕接受酒精
    濃度之測試檢定之違規事證明確，而受處分人上開所辯，均
    無足採信。從而，原處分機關依據道路交通管理處罰條例第
    35條第4項、第67條第2項之規定，裁處罰鍰60,000元，並吊
    銷駕駛執照，3年內不得考領駕駛執照，核其認事用法並無
    違誤，裁罰亦無不當，故本件異議之聲明，當無理由，應予
    駁回。
據上論斷，應依道路交通管理處罰條例第87條第2項，道路交通
事件處理辦法第18條，裁定如主文。
中    華    民    國   100    年    3     月    18    日
                            交通法庭  法  官  許惠瑜
以上正本證明與原本無異。
如不服本裁定應於送達後5日內向本院提出抗告狀。
                                      書記官  楊家印
中    華    民    國   100    年    3     月    18    日